臺灣高等法院高雄分院刑事判決　　　 100年度交上訴字第70號
上　訴　人
即　被　告　張嘉益
選任辯護人　戴國石律師
上列上訴人因公共危險案件，不服臺灣高雄地方法院100 年度交
訴字第32號中華民國100年6月16日第一審判決（起訴案號：臺灣
高雄地方法院檢察署100 年度偵字第5162號），提起上訴，本院
判決如下：
    主  文
原判決關於肇事致人傷害逃逸部分撤銷。
張嘉益犯肇事致人傷害逃逸罪，累犯，處有期徒刑伍月，如易科
罰金，以新台幣壹仟元折算壹日。
    事  實
一、張嘉益於民國100 年1 月31日下午11時許，飲酒後已達於不
    能安全駕駛動力交通工具，仍貿然駕駛6951－E5號自用小客
    車，同日下午11時45分許，行經高雄市新興區○○○路42號
    前，見王啟榮騎乘115 －EVK 號重型機車在前方行駛，張嘉
    益遂按鳴喇叭示意王啟榮讓道，王啟榮即偏右側行駛允讓張
    嘉益超越，惟張嘉益於駕駛自小客車超越王啟榮駕駛之機車
    之際，自小客車右側車身不慎擦撞王啟榮駕駛之機車左把手
    ，王啟榮因而人車倒地，並受有面部擦傷及雙膝鈍傷等傷害
    （過失傷害部分未據告訴）。詎張嘉益知悉駕車肇事致王啟
    榮受傷，竟基於肇事致人傷害逃逸之犯意，未停車救護及採
    取其他適當之處置，而逕自駕車逃離現場。嗣經與王啟榮同
    行之友人陳冠儒追趕至高雄市○○○路與仁愛一街口，將張
    嘉益攔下及報警處理，再經警檢測張嘉益吐氣酒精濃度達每
    公升0.88毫克，始查悉上情。
二、案經高雄市政府警察局新興分局移送臺灣高雄地方法院檢察
    署檢察官偵查起訴。
    理  由
一、證據能力之說明：證人王啟榮、陳冠儒於偵查中具結後所為
    證述，雖性質上亦屬審判外之陳述，惟實務運作時，偵查中
    檢察官向被告以外之人所取得之陳述，原則上均能遵守法律
    規定，不致違法取供，其可信性極高，為兼顧理論與實務，
    乃於修正刑事訴訟法時，增列第159 條之1 第2 項，明定被
    告以外之人於偵查中向檢察官所為陳述，除顯有不可信之情
    況者外，得為證據。經查，證人王啟榮、陳冠儒偵查中之證
    述並無任何佐證可認有顯不可信之情形，而檢察官及被告、
    辯護人就證人王啟榮、陳冠儒在偵查中具結後所為證言，在
    法院審理中亦未聲請傳喚實施交互詰問。從而，證人王啟榮
    、陳冠儒在檢察官偵訊時具結後所為陳述自得作為證據。
二、上訴人即被告（下稱被告）張嘉益上開肇事致人傷害逃逸之
    事實，業據證人王啟榮、陳冠儒於偵查中結證明確（見偵查
    卷第56－57頁），並有王啟榮診斷證明書、道路交通事故現
    場圖、道路交通事故調查報告表(一)、(二)、照片附卷可稽（見
    偵查卷第15、18、23－25、30－36頁）；又被告張嘉益於本
    院審理中亦坦承上情（見本院卷第63頁），核與上開證據相
    符，被告張嘉益之自白即堪信為真正。從而，被告張嘉益肇
    事致人傷害逃逸犯行，事證明確，堪以認定。
三、核被告張嘉益所為，係犯刑法第185 條之4 肇事致人傷害逃
    逸罪。被告張嘉益前因妨害風化案件，於97年間經法院判處
    有期徒刑6 月，減為有期徒刑3 月確定，於97年9 月10日易
    科罰金執行完畢，有臺灣高等法院被告前案紀錄表在卷可按
    ，被告受徒刑之執行完畢，5 年以內故意再犯上開有期徒刑
    以上之罪，為累犯，應依刑法第47條第1 項規定加重其刑。
    又被告張嘉益雖駕車肇事致王啟榮受傷後逃逸，惟觀諸王啟
    榮所受面部擦傷及雙膝鈍傷，傷勢尚輕微，且王啟榮亦未因
    被告張嘉益肇事後逃逸而造成更大之損害，再被告張嘉益於
    本院審理中已坦承犯行（見本院卷第63頁），犯後態度尚可
    ，王啟榮於本院審理中亦陳述只要被告張嘉益認罪，其沒有
    意見，並不再請求賠償等語（見本院卷第62頁），是倘科以
    被告張嘉益法定刑最低度刑及依累犯規定加重後，衡諸一般
    法律情感，仍嫌過重，顯情堪憫恕，爰依刑法第59條規定酌
    減其刑。被告張嘉益上開刑之加減應先加後減。
四、原審據以論處被告張嘉益罪刑，固非無見。惟查，被告張嘉
    益於本院審理中已坦承犯行，亦經王啟榮諒解，且被告張嘉
    益有上開情堪憫恕之情，均已如前述，原判決未及審酌此部
    分，仍屬未當。被告張嘉益上訴意旨以原判決量刑過重，非
    無理由，自應由本院將原判決關於肇事致人傷害逃逸部分撤
    銷改判。爰審酌被告張嘉益肇事後未對被害人王啟榮施以必
    要之救護，逕自駛離現場，實有不該，惟念及被告張嘉益於
    本院審理中已坦承犯行，亦徵得被害人王啟榮諒解，犯後態
    度尚可等一切情狀，量處如主文所示之刑，並諭知易科罰金
    之折算標準。
五、被告張嘉益犯不能安全駕駛動力交通工具罪部分，已經原審
    判決確定，自不另論列，附此敘明。
據上論結，應依刑事訴訟法第369 條第1 項前段、第364 條、第
299 條第1 項前段，刑法第185 條之4 、第47條第1 項、第41條
第1 項、第59條，判決如主文。
本案經檢察官方娜蓉到庭執行職務。
中    華    民    國  100     年    12    月    8     日
                    刑事第八庭  審判長法  官  李炫德
                                      法  官  徐美麗
                                      法  官  郭玫利
以上正本證明與原本無異。
如不服本判決應於收受本判決後10日內向本院提出上訴書狀，其
未敘述上訴理由者，並得於提起上訴後10日內向本院補提理由書
狀（均須按他造當事人之人數附繕本）「切勿逕送上級法院」。
中    華    民    國  100     年    12    月    8     日
                                      書記官  梁美姿
附錄本件判決論罪科刑法條
中華民國刑法第185條之4：
駕駛動力交通工具肇事，致人死傷而逃逸者，處6 月以上5 年以
下有期徒刑。